Inventaris van het archief van mr. J.A. Jonkman [levensjaren 1891-1976], 1910-1976
Nationaal Archief, Den Haag
- STUKKEN BETREFFENDE ZIJN PERSOONLIJK LEVEN (1910-1976), I
  - Stukken betreffende de publicatie van de memoires van Jonkman., 1966-1971; 36; 1 omslag
  - Stukken betreffende de vorming en opleiding van politie ambtenaren van Rotterdam., 1966-1971; 37; 1 omslag
  - Briefwisseling met diverse personen., 1966-1975; 38; 1 omslag
    Met staat.
  - Stukken betreffende een bijdrage van Jonkman aan, het instructieprogramma voor de jongelui, die als host, resp. als hostess optreden op de wereldtentoonstelling in Montreal in 1967., 39; 1 omslag
  - Stukken betreffende lezingen gehouden door Jonkman over het Huis van Oranje en de plaats van het Koninklijk Huis in de Nederlandse samenleving, 1967-1968; 40; 1 omslag
  - Correspondentie met de ab actis van het Utrechts Studentencorps betreffende het uitlenen van een aantal nummers van de Vox Studiosorum uit het Corpsmuseum., 1968; 41; 3 stukken
  - Stukken betreffende adviezen van Jonkman verstrekt aan mevrouw Scholten over de "Stuw" ten behoeve van haar doctoraal scriptie., 1968-1971; 42; 1 omslag
  - Tekst van een rede, uitgesproken door mr. J.A. Burger, eerste Nederlandse voorzitter van het Raadgevend Benelux Parlement, tijdens de lunchbijeenkomst van het Comité Benelux, afdeling 's-Gavenhage, ter gelegenheid van de viering van 25 jaar Benelux Douane Accoord, alsmede een lijst van deelnemers. Gestencild., 1969; 43; 2 stukken
  - Teksten van redevoeringen van mr. H. van Riel. Met aantekeningen., 1969-1973; 44; 1 omslag
  - Ingekomen lijst van namen van Indonesische juristen van de Stichting Rechtswetenschappelijke Samenwerking Nederland-Indonesië te Leiden, met begeleidende brief aan het Ministerie van Buitenlandse Zaken, alsmede een adreslijst van Indonesische juristen., 1970; 45; 4 stukken
  - Tekening van Jonkman gemaakt door P. Bast ter gelegenheid van zijn tachtigste verjaardag., 1971; 46; 1 stuk
  - Ingekomen overzicht van projektgroepen van de Stichting Studiegroep Modern Indonesië., 1971-1972; 47; 2 stukken
  - Ingekomen stukken betreffende een verzoek van de cultureel attaché van de ambassade van Indonesië in Den Haag om toezending van gegevens betreffende de historie van het gewezen volksraadgebouw in Djakarta, waarbij de medewerking van het Koninklijk Instituut voor Taal-, Land- en Volkenkunde is ingeroepen., 1972; 48; 3 stukken
  - "Faits et Gestes", ingekomen nota van de griffier en medewerkers van de Eerste en Tweede Kamer, betreffende de berichtgeving in de Kamers. Gestenecild., 1973; 49; 1 deel
  - Stukken betreffende M.M. Lachinsky, initiatiefnemer en oprichter van de Prins Bernhard en Spitfire Fondsen in Indië., 1973-1975; 50; 1 omslag
  - Stukken betreffende het manuscript over het kabinet Schermerhorn-Drees van prof. mr. F.J.F.M. Duynstee van het Centrum voor Parlementaire Geschiedenis ter beoordeling aangeboden aan Jonkman., 1976; 51; 1 omslag
  - Lijst van publicaties, voordrachten en interviews van Jonkman. Afschrift., z.j; 52; 1 stuk
  - Staat van dienst van Jonkman., z.j; 53; 1 stuk
  - Fragmenten, vermoedelijk uit de memoires van Jonkman, z.d; 54; 2 stukken
  - Ingekomen artikel betreffende de bevoegheden van de gouverneur-generaal van Nederlands-Indië, alsmede citaten van verschillende auteurs, betreffende openbare macht., z.j; 55; 2 stukken
  - Persoonlijke notities van Jonkman betreffende de Suriname en de Nederlandse Antillen., z.j; 56; 1 omslag
  - Foto met onderschrift " van de burgemeester van Utrecht ter herinnering aan de bevrijdingsdag. Gedrukt., z.d; 57; 1 stuk
    Met onderschrift in het Engels en het Nederlands.
  - "Het allerlaatste nieuws van Hitler en zijn bende", pamflet., z.d; 58; 1 stuk
  - Tekst van een gedicht gevonden op 't lijk van een Amerikaanse soldaat, publicatie van St.Lauren, Rotterdam. Gedrukt., z.d; 59; 1 stuk
- STUKKEN BETREFFENDE ZIJN OPENBAAR LEVEN (1918- 1966), II
  - Hoofdaktiviteiten:, A
    - Lidmaatschap en voorzitterschap van de Volksraad (1927-1942)., 1
      - Volksraad jaarboekje betrekking hebbende op het zittingsjaar 1927-1928. Gedrukt., 60; 1 deel
      - Kranteknipeels uit de periode van zijn voorzitterschap van de Volksraad., 1939-1942; 61; 1 omslag
      - Handelingen van de Volksraad met teksten van redevoeringen van J.A. Jonkman als voorzitter., 1940; 62; 1 stuk
      - Verslag van een lezing van Jonkman, gehouden voor de Bataviaasche Volksuniversiteit op 1 oktober 1940, gepubliceerd in de Koloniale Studiën, nummer 5, 1940. Overdruk., 63; 1 stuk
      - "The thruth about the Indonesian Republic" geschrift van dr. William F. de Bruyn, oud-lid van de Volksraad., z.d; 64; 1 stuk
    - Ministerschap van overzeese gebiedsdelen (1945) 1946-1948., 2
      - Nota aan de luitenant-gouverneur-generaal van Nederlands-Indië geschreven door Alex Stolls betreffende de wederopbouw van Java. Doorslag., 1945; 65; 1 stuk
      - Brochure betreffende de politieke situatie op Java tegen de achtergrond van de heersende politieke opvattingen over Indonesië in Nederland. Concept., 1945; 66; 1 stuk
      - Ingekomen nota van Prof. van Wulfften Palthe betreffende de beschouwingen over de ontstane situatie in Indonesië., 1945; 67; 2 stukken
        In het Engels en het Nederlands.
      - Circulaires van het zendingsconsulaat over de politieke gebeurtenissen te Batavia., 1945-1948; 68; 1 omslag
      - Briefwisseling met diverse personen., 1946-1948; 69; 1 omslag
      - Persoonlijke notities, vermoedelijk ten tijde van zijn ministerschap gemaakt., 1946-1948; 70; 1 omslag
      - Kranteknipsels uit de periode van zijn ministerschap., 1946-1948; 71; 1 omslag
      - Ingekomen brief van de "Eenheidsgroep" houdende het verzoek om de Volksraad weer in te stellen. Afschrift., 1946; 72; 1 stuk
      - Ingekomen rapport van D. A. ten Haaft, zendeling-leraar van de Utrechtse zendingsvereniging, betreffende de anti-vreemdelingenstemming op Noord-Nieuw-Guinea, voornamelijk op de Schouten Eilanden. Met citaten uit het rapport., 1946; 73; 2 stukken
      - Ingekomen beschouwingen over de staatkundige toekomst van Nederlands-Indië van de studieclub onder leiding van J. Verkuyl, die in het Barosskamp te Tjimahi bijeenkwam gedurende de laatste maanden van de Japanse bezetting, met toelichting. Gestencild., 1946; 74; 2 stukken
      - "In gevangenschap bij de Repoeblik Indonesia" indrukken opgedaan gedurende mijn verblijf in het Jogjaschc kamp", rapport van A. Jonkers aan de waarnemend directeur van het Binnenlands Bestuur, Afschrift., 1946; 75; 1 stuk
      - "Indonesië", ingekomen artikel van S. Rogowitsj, uit het Russisch vertaald., 1946; 76; 1 stuk
      - Nieuwsbrieven van de Nieuwsdienst Radiokamer Sportclub in Bangkok. Gestencild., 1946; 77; 1 omslag
      - Ingekomen nota betreffende de te nemen maatregelen ten aanzien van het ambtenarencorps bij de totstandkoming van de staatkundige wijzigingen. Met geleidebrief van de lt. gouverneur-generaal van Nederlands-Indië aan Jonkman. Afschrift., 1946; 78; 2 stukken
      - Stukken betreffende de instelling van de Commissie-Generaal voor Nederlands-Indië., 1946; 79; 1 omslag
      - Briefwisseling tussen Hirschfeld en Logemann, minister van Overzeese Gebiedsdelen, betreffende de benoeming van Hirschfeld tot voorzitter van de Raad van Herstel van Nederlands-Indië. Afschriften., 1946; 80; 4 stukken
      - "Het financieel en economisch herstel van Nederiands-Indië", ingekomen nota van Hirschfeld. Doorslag., 1946; 81; 1 stuk
      - Weekoverzicht van de Regeringsvoorlichtingsdienst, afdeling Overzeese Gebiedsdelen., 1946; 82; 2 stukken
      - Vertrouwelijke notities van Jonkman over het regerings beleid ten aanzien van Indonesië. Gestencild., 1946; 83; 1 stuk
      - Stukken betreffende de reorganisatie van het ministerie van Overzeese Gebiedsdelen., 1940-1947; 84; 1 omslag
      - Aantekeningen van Jonkman betreffende de staatsrechtelijke situatie van Indonesië ter behandeling in de Ministerraad., 1946-1948; 85; 3 stukken
      - Fragmenten van redevoeringen van H.J. van Mook. Doorslagen., 1946; 86; 2 stukken
        Vermoedelijk opgeschreven door Jonkman.
      - Teksten van radioredes en een redevoering gehouden in de Willemskerk te Batavia., 1946-1948; 87; 1 omslag
      - Overwegingen betreffende de instelling van de Commissie-Generaal voortgebracht door Jonkman in de Ministerraad op 19 juni 1947., 88; 1 stuk
      - Rapport van W.T.H. Laret betreffende vestigingsmogelijkheden in Suriname voor Nederlanders, voornamelijk werkzaam in de landbouw en de industrie, opgesteld in opdracht van het ministerie van Overzeese Gebiedsdelen. Met geleidebrief., 1947; 89; 2 stukken
      - Koninklijk besluit van 16 april 1947, no 10 houdende vaststelling van de voorlopige financiële en economische instructie voor de Commissie-Generaal voor Nederlands-Indië, alsmede het ontwerp van het Koninklijk besluit met toelichting. Afschriften., 90; 3 stukken
      - Ontwerpnota betreffende de behartiging van de Nederlandse belangen in de betrekkingen met de overzeesche gebiedsdelen. Met geleidebrief aangeboden aan minister-president Beel., 1947; 91; 2 stukken
      - "De vorming van federale financieel-economische organen in Indonesië", nota van E de Vries ter kennisgeving aangeboden aan de minister-president en aan de minister van Overzeese Gebiedsdelen. Doorslag., 1947; 92; 1 stuk
      - "Indrukken uit Oost-Indië", reisverslag van een Nederlander in Oost-Indië. Met aanbevelingsbrief van het Nationaal Comité Handhaving Rijkseenheid, afdeling Amsterdam. Afschrift., 1947; 93; 2 stukken
      - Ingekomen brief van Thornstra, bestuurslid van de vereniging Het Groote Nederland Actie ter bevordering van Nederlandsche Volkshuisvestingen in Nieuw-Guinea houdende een uiteenzetting van zijn denkbeelden over de toekomst van Nederland en Indonesië. Met bijlage., 1947; 94; 2 stukken
      - "Beperkte Grondwetsherziening", ingekomen nota van de afdeling Voorbereiding Staatkundige Hervorming (V.S.H.) van het ministerie van Overzeese Gebiedsdelen. Met bijlage., 1947; 95; 2 stukken
      - Schematische opstelling van inzichten en voorstellen inzake de Indonesische politiek van Nederland op schrift gesteld door Schermerhorn., 1947; 96; 2 stukken
      - "Het gewapend conflict in Indonesië", een verklaring en een oproep van enkele bezorgde Nederlanders. Gestencild., 1947; 97; 1 stuk
      - Vertrouwelijk memorandum van het ministerie van Financiën houdende enkele suggesties ten aanzien van het Indonesië-beleid na de ondertekening van het verdrag van Linggardjati. Opgesteld ter bespreking in de Ministerraad., 1947; 98; 2 stukken
      - Ingekomen rapport van de commissie tot onderzoek der klachten omtrent de Nederlandse Militaire Missie bij de geallieerde Bestuursraad te Berlijn, door Commissie De Visser, opgesteld in opdracht van het ministerie van Buitenlandse Zaken., 1947; 99; 2 stukken
      - Ingekomen verslagen van prof. G.A.Ph. Weyer van zijn besprekingen met de ambassadeur van de Verenigde Staten en van de onderhandelingen met Indonesië. Doorslagen., 1947; 100; 2 stukken
      - "Aanbevelingen ten behoeve van een deugdelijke oplossing intake het vraagstuk Nederland-Indonesië, samenvatting van privé besprekingen tussen Nederlanders en Indonesiërs". Doorslag., 1947; 101; 1 stuk
      - Stukken betreffende een verzoek om inzage in het dossier van eerste luitenant der infanterie G.F. Neher van de het K.N.I.L., beschuldigd van desertie tijdens de Japanse invasie in 1942., 1947; 102; 1 omslag
      - Brief van enkele leraren geschiedenis aan Nederlandse gymnasia, hogere burgerscholen en lycea aan de Raad van Ministers, houdende een verzoek om een einde te maken aan de Nederlands-Indonesische crisis. Met lijst van ondertekenaars. Gestencild., 1947; 103; 2 stukken
      - Regeringsverklaring na beëindiging van de politionele acties. Concept., 1947; 104; 1 stuk
      - "Machtsverhoudingen in de Republiek" ingekomen samenvatting van een lezing gehouden door minister-president Beel in het Indisch Instituut te Amsterdam., 1947; 105; 1 stuk
      - Notities van Jonkman ten behoeve van minister-president Beel inzake de Indonesische kwestie. Doorslag., 1947; 106; 1 omslag
      - Notities van Jonkman ten behoeve van de secretaris-generaal inzake de Indonesische kwestie., 1947-1948; 107; 2 stukken
      - Circulaires van de P.v.d.A. aan de leden van de Partijraad en fractie van de Tweede Kamer. Met. bijlagen ter kennisgeving toegezonden. Gestencild., 1947; 108; 1 omlsag
      - Ingekomen afscheidsbrief van de minister van Marine aan de voorzitter en de leden van de Ministerraad. Afschrift., 1947; 109; 1 stuk
      - Ingekomen verslag van A.D. Belinfante van de terechtzitting in de strafzaak tegen de vroegere minister-president jhr. mr. D.J. de Geer, welke op 9 en 10 mei 1947 voor het bijzonder gerechtshof te Amsterdam behandeld werd., 110; 2 stukken
      - Ingekomen stukken van het zendingsconsulaat te Batavia betreffende de situatie in Nederlands-Indië in het najaar 1947. Gestencild., 111; 1 omslag
      - "Enige volkenrechtelijke beschouwingen met betrekking tot het Indonesische probleem " nota's van D.S. Westerman Holstijn, secretaris van de Ondernemersraad voor Nederlandsch-dië. Met geleidcbrieven., 1947-1948; 112; 1 omslag
      - Verslag van de Studiecommissie Nieuw-Guinea, ingesteld bij gouvernementsbesluit van 15 maart 1948, nummer 3, houdende een verzameling van feitelijke gegevens, welke voor de beoordeling van het staatsrechtelijk vraagstuk van Nieuw-Guinea nodig zijn. Gestencild., 113; 1 deel
      - "De Buitenlandse Betrekkingen in Overgangstijd en na de tot standkoming van de Verenigde Staten van Indonesië", vertrouwelijke nota opgesteld op het departement van Buitenlandse Zaken., 1948; 114; 2 stukken
      - Brief van mr. Th. H. Bot te Batavia, met vertrouwelijk verslag betreffende communistische activiteiten in Indonesië. Doorslagen., 1948; 115; 2 stukken
      - Maandverslag over het Recombagebied van Midden-Java over de maand juli. Gestencild., 1948; 116; 1 stuk
      - Brief van de assistent resident P.A. Emanuel aan de Recomba voor Midden-Java inzake pogingen tot ordeverstoring door republikeinse benden en strijdkrachten. Gestencild., 1948; 117; 1 stuk
      - Vertrouwelijk verslag betreffende het aanblijven van de voorlopige Volksvertegenwoordiging te Makassar. Gestencild, 1948; 118; 1 stuk
      - "Statenbond, Bondsstaat en Soevereiniteit", ingekomen nota samengesteld door de afdeling Voorbereiding Staatkundige Hervorming (V.S.H.) van het ministerie van Overzeese Gebiedsdelen. Met geleidebrief aan Jonkman., 1948; 119; 1 stuk
      - "Hoofdzaken van het staatsrecht van de Verenigde Staten van Noord-Amerika" ter orientatie doar Van Santwijk op schrift gesteld in opdracht van Jonkman in verband met de voorbereidende werkzaamheden ten aanzien van de staatkundige hervormingen in Indonesië., 1948; 120; 1 stuk
      - "De bestuursvoering op Java en Madoera na beëindiging der Politionele Actie, nota van het Kabinet van het ministerie van Overzeese Gebiedsdelen., 1948; 121; 1 stuk
      - Rapport over de situatie in Indonesië tijdensde Japanse bezetting opgesteld door het ministerie van Overzeese Gebiedsdelen., 1948; 122; 1 stuk
      - Nota over de mensenrechten en fundamentele vrij heden, opgesteld op het Kabinet van de minister-president eet aanbevelingsbrief aan Jonkman. Gestencild., 1948; 123; 2 stukken
      - Ingekomen politiek maandverslag van de regeringsadviseur van politieke zaken op Sumatra over de maand juli. Gestencild., 1948; 124; 1 stuk
      - Nota's van de procureur-generaal bij het Hooggerechtshof van Nederlands-Indië betreffende de Krijgsraad van de Koninklijke Landmacht aldaar. Met geleidebrieven., 1948; 125; 1 omslag
      - Aantekeningen in aansluiting op de op 4 mei 1948 gevoerde besprekingen door de minister van Overzeese gebiedsdelen betreffende de houding van de Nederlandse regering tegenover het State Department van de Verenigde Staten en de Veiligheidsraad. Doorslag., 126; 1 stuk
      - Ingekomen tekst van de openingsrede van de luitensnt-gouvernaur-generaal tijdens de federale conferenti in Bandoeng. Gestencild., 1948; 127; 1 stuk
      - " Le développement politique aux Indes Néerlandaises", ingekomen tekst van een lezing gehouden door mr. Th. H. Bot in het Centre d'etudes du politique étrangère, 1948; 128; 2 stukken
      - " Gedenkwaardige gebeurtenissen in 1948" artikel van Jonkman., 129; 1 stuk
      - Notities van Jonkman betreffende de houding van de Nederlandse regering tot het Committee of Good Offices in het conflict van de Nederlandse regering tot de Republiek Indonesië. Gestencild., 1948; 130; 1 stuk
      - Stukken betreffende de taak en doelstelling van het Comniittee of Good Offices. Afschriften., 1948; 131; 3 stukken
      - Verslag van een onderzoek door de afdeling A van het ministerie van Overzeese Gebiedsdelen in opdracht van de minister van Overzeese Gebiedsdelen ter oplossing van het probleem van de gebondenheid bij de erkenning van de souvereiniteit. Getypt., 1948; 132; 1 stuk
      - Aantekeningen van mr. van Helsdingen betreffende bezwaren tegen de opzet van de grote vergadering van de Unie. Gestencild., 1948; 133; 1 stuk
      - "Aneta Nieuws", nieuwsbericht over de situatie in Indonesië. Gestencild., 1948; 134; 1 stuk
      - Verzoekschrift van ingezetenen van Java aan het geallieerde opperbevel en de Nederlands-Indische regering houdende een uiting van bezorgdheid over de heersende situatie en verzoek om herstel van het nederlands gezag. Doorslag., z.j; 135; 1 stuk
      - Verzoekschrift van ingezeten aan het geallieerde opperbevel en de Nederlands-Indische regering houdende de evacuatie van vrouwen, kinderen, zieken en ouden van dagen uit Java. Doorslag, z.j; 136; 1 stuk
      - Nota betreffende de wenselijkheid tot vorming van een federaal district voor het gebied van de hoofdstad van de Verenigde Staten van Indonesië, Afdruk., z.j; 137; 1 stuk
      - Nota betreffende de houding van Indische regeringskringen ten aanzien van de inrichting van de Indische samenleving. Doorslag. z.j. 1 stuk, 138
      - "Enkele aantekeningen met betrekking tot de mogelijke indeling van Sumatra, Java en Madoera in staten", ingekomem nota van de luitenant-gouverneur-generaal., z.j; 139; 1 stuk
      - Ingekomen nota betreffende de aanpassing van de taken en functies van verschillende voorlichtingsdiensten bij de totstandkoming van de Unie met begeleidend schrijven aan de Minister., z.j; 140; 2 stukken
      - Brieven van de Gecommitteerden voor Indische Zaken van het ministerie van Overzeese Gebiedsdelen aan de directie van de Plaatselijke Telefoondienst te Den Haag houdende een verzoek om Jonkman met spoed van een telefoonaansluiting te voorzien. Doorslagen., z.d; 141; 2 stukken
      - "De ontwikkeling der gebeurtenissen op Java sinds 10 mei 1940", stellingen van prof. mr. W.F. Wertheim. Gestencild., z.d; 142; 1 stuk
      - "Het cultuurstelsel 1903-heden", manuscript van F.N. Nieuwenhuizen., z.d; 143; 4 omslag
    - Lidmaatschap van de Eerste Kamer (1948-1951), 3
      - Ter kennisneming ingekomen stukken van het ministerie van Overzeese Gebiedsdelen houdende de rechtsbedeling van Java, Madoera en Sumatra., 1949; 144; 1 omslag
      - Briefwisseling met diverse personen., 1948-1951; 145; 1 omslag
      - Verzoekschrift van enige burgers aan de minister van Oorlog en aan de leden van de Staten-Generaal om de dienstplichtperiode in de tropen niet te verlengen. Gedrukt., 1949; 146; 1 stuk
      - Brief van E. Vermeer aan partijgenoten van de P.v.d.A. met als bijlage brief van G.H. Hoeven uit Padeglang betreffende de verontrustende situatie onder de militairen in Indonesië., 1949; 147; 2 stukken
      - Correspondentie van het Partijbestuur met partijgenoten van de P.v.d.A. in de Eerste Kamer., 1949; 148; 1 omslag
      - Ingekomen brieven van E.F. Verkade-Cartier van Dissel, secretaris van de Stichting Landbouw Ontwikkeling Suriname, betreffende de ontwikkeling van de landbouw in Suriname. Doorslag., 1949; 149; 3 stukken
      - Circulaire houdende een mededeling overhet gebruik van de koffiekamer in de Eerste Kamer. Gestencild., 1949; 150; 1 stuk
      - Nota van de Groter Nederland Actie betreffende de kolo nisatie op Nieuw-Guinea, aangeboden aan de leden van het Kabinet en de Staten-Generaal. Gestencild., 1949; 151; 2 stukken
      - Verslag van dr. W.C. Klein van zijn reis naar Nederlands en Australisch Nieuw-Guinea. Gestencild., 1949; 152; 1 stuk
        De kaart van Nederlands- en Australisch Nieuw-Guinea ontbreekt.
      - Ingekomen artikel van dr. W.C. Klein betrefefende de Nieuw-Guinea kwestie. Gedrukt., 1949; 153; 1 stuk
      - Stukken betreffende de houding die door de parlementaire groep voor federale vraagstukken zal worden aangenomen tegenover de verschillende aspecten van de Europese eenheid en de werkwijze van de Europese Assemblee, 1949; 154; 1 omslag
      - Ingekomen brief van A.F. Schepel, secretaris van de Nederlandse Groep der Interparlementaire Unie, houdende aanbieding van de tekst van de resolutie van conferentie gehouden in Rome in september 1948. Gestencild., 1949; 155; 2 stukken
      - Ingekomen brief van de vice-voorzitter van het Vrouwencomité betreffende het opnemen van een vrouw onder de leden van de Nederlandse delegatie naar de eerste bijeenkomst van de Raad van Europa. Gestencild., 1949; 156; 1 stuk
      - Ingekomen brief van de secretaris van de delegatie van de Samenwerkende Vakorganisaties van Overheidspersoneel (S.V.-O.) in Indonesië houdende een verzoek om een onderhoud met Jonkman. Met bijlagen., 1949; 157; 1 omslag
      - Aantekeningen vermoedelijk opgesteld door de P.v.d.A. fractie in de Eerste kamer met persoonlijke notities van Jonkman betreffende de overzeese gebieden. Getypt., 1949-1950; 158; 2 stukken
      - Ingekomen nota van de Samenwerkende Indische werknemers organisaties houdende een beschouwing over de sociale positie van de Nederlanders in Indonesië, in het bij zonder van de zogenaamde "blijvers"., 1950; 159; 1 stuk
      - Tekst van een rede van de President van het Parlement van de Republik Indonesia Serikat ( R.I.S ) gehouden op 15 september 1950., 160; 1 stuk
      - Ingekomen nota van de landsregering van Suriname betreffende het politiek gebeuren in Suriname sedert de autonomie gericht aan de minister voor Uniezaken en Rijksdelen Overzee. Gestencild., 1950; 161; 1 stuk
      - Stukken betreffende de actie "Geen veergeld op de Westerscheldë., 1950; 162; 1 omslag
      - Stukken van het Indo-Europees Verbond betreffende verzoeken om hulpverlening aan gerepatrieerde Indische Nederlanders., 1950; 163; 1 omslag
      - Ingekomen brief van E.A. Kayadoe, houdende aanbieding van twee uitgaven van het Bureau Zuid-Molukken betreffende de strijd van Ambon., 1950; 164; 1 omslag
      - Lijst van militairen geschikt voor dienst te velde en andere gewapende diensten op Java en Sumatra., z.j; 165; 1 stuk
      - Bekendmaking van lt. admiraal C.E.L. Helfrich betreffende de toestanden in Nederlands-Indië in 1948. Gestencild., z.j; 166; 1 stuk
      - Lijst van overleden gedetineerden in het Tjiddeng Kamp en in het vrouwenkamp Bankinang. Gestencild., z.d; 167; 1 omslag
      - Lidmaatschap van de Vaste Commissie voor Uniezaken (1950-1951), 3.1
        Zie inleiding pag, 9
        - Verslag inzake de aanvraag door de Nederlandse Regering voor toetreding van de Republiek Indonesia tot de "Economic Commission for Asia and the Far East (ECAFE)" van de Verenigde Naties. Met bijlagen., 1948; 168; 1 omslag
        - Teksten van redevoeringen gehouden door diverse personen ter gelegenheid van de installatie van het Unie-hof voor Arbitrage., 1949; 169; 4 stukken
        - Verslag van de Commissie Achterstallige Betalingen ingesteld bij besluit van de staatssecretaris voor uniezaken en overzesse rijksdelen., 1951; 170; 1 deel